臺灣高等法院高雄分院刑事裁定　　　　　94年度聲再字第98號
聲請人即
受判決人　　甲○○
上列聲請人因違反商標法案件，對於本院94年度上訴字第669 號
中華民國94年9 月13日確定判決（臺灣高雄地方法院檢察署92年
度偵續字第第39號），聲請再審，本院裁定如下：
    主  文
再審之聲請駁回。
    理  由
一、聲請意旨略以：聲請人甲○○於偵查中即提出已將「藍天使
    模型玩具店」讓渡予林金榮之讓渡契約書供參酌，足證聲請
    人並非該店之經營者，亦非共同經營者，鈞院仍認聲請人有
    共同販賣仿冒商標商品之行為，而判處有期徒刑7 月，顯非
    適法，為此依刑事訴訟法第421 條之規定，提起再審之聲請
    云云。
二、按不得上訴於第三審法院之案件，除前條規定外，其經第二
    審確定之有罪判決，如就足生影響於判決之重要證據漏未審
    酌者，亦得為受判決人之利益，聲請再審。刑事訴訟法第42
    1 條定有明文。又所謂「重要證據，漏未審酌」，須該證據
    足以影響於原判決事實之認定，並以該證據已予提出，而被
    捨棄不予採用，並未敘明其捨棄之理由者為限，合先敘明。
三、
（一）原判決已說明：「前揭事實，業據證人即上訴人即被告林
      金榮於原審審理中陳稱：我販賣仿冒光碟迄至查獲時止已
      有1 年，光碟係由不特定之人前來店裡兜售，1 片以30元
      販入，50元賣出生意好時1 個月可賣出20片，生意不好則
      僅賣出6 片左右，在上開販賣之期間，甲○○有幫我顧店
      ，如有顧客上門購買，甲○○即將光碟片賣出等語明確（
      見原審卷第162 頁），並經證人即本件查獲時正向甲○○
      購買光碟片之顧客李世明於原審審理中陳稱：我前往「藍
      天使玩具模型店」購買光碟片連同本案共計2 次，時間相
      隔約3 、4 個月，每次購買均需前往該店2 趟，第1 趟先
      訂貨，再約時間跑第2 趟取貨，故曾去過該店共計4 趟，
      每趟均與甲○○接洽，係以每片光碟50元之價格購買光碟
      ，查獲當天，我收取甲○○所交付之光碟10片後，暫時放
      置於櫃臺上，正在翻閱目錄準備購買其他光碟片時，即為
      警查獲等語綦詳（見原審卷第163 至164 、167 至168 頁
      ），核與證人即查獲警員黃文彥於原審審理中陳稱：「當
      時我們是根据告訴人的報案，還有1 個叫陳永輝的，還有
      律師事務所的人，會同我們一起去查緝」「現場是一個女
      的在那裏，就是在庭的被告甲○○，剛好有一個客戶在店
      裏櫃台交易中，從店外可以看到櫃台，光碟片還沒有被客
      戶帶走」「印象中只有一個客戶在買光碟」等語情節大致
      相符（見原審卷第169 至171 頁），證人即查獲警員黃文
      彥於本院審理時仍為相同之陳述（見94年7 月26日本院審
      判筆錄），又警員黃文彥於本院陳稱：是報案的人先預購
      ，陳永輝說有預購，能否幫忙取締，等交易時會同我們當
      天才去查獲等語（見本院卷第94頁），既是先預購於取貨
      時才報警，是應無警方設局誘捕情事，復有查獲照片14張
      在卷可稽（見警卷第16至18頁、發查偵卷第8 至11頁），
      及如附表二所示遊戲光碟片10片及目錄7 本扣案可資佐証
      ，足見上訴人甲○○確有參與販賣仿冒光碟予不特定顧客
      之行為，其辯稱僅係受託代為看顧店面及將包裝好之光碟
      片交付顧客云云，要非事實。又起訴書雖認上訴人林金榮
      、甲○○2 人自91年10月間起，始有販賣仿冒光碟之行為
      ，然上訴人林金榮於原審自承販賣時間達1 年之久已如上
      述，參酌證人李世明於查獲前之3 、4 個月，尚有在該處
      購買1 次仿冒光碟，足見上訴人林金榮、甲○○2 人在該
      段期間應有經營該店。」等情（見本院94年度上訴字第66
      9 號判決第3 至4 頁）。
（二）本件既經證人即共同被告林金榮、證人即顧客李世明、取
      締之員警黃文彥證述屬實，復有查獲照片14張在卷可稽，
      及如附表二所示遊戲光碟片10片及目錄7 本扣案可證，足
      見聲請人確有參與販賣仿冒光碟予不特定顧客之行為。則
      縱聲請人所提上開讓渡契約書為真正，而得認聲請人已將
      該店讓與林金榮經營屬實，亦難解免聲請人共同販賣仿冒
      光碟之犯罪事實。是上開讓渡契約書之真正與否之證據顯
      不足以影響決事實之認定，即無聲請人所指「重要證據，
      漏未審酌」情事。
四、
（一）原判決已認定：「上訴人甲○○雖辯稱：「藍天使玩具模
      型店」係由我配偶楊志騰經營，嗣於89年7 月間讓渡給遠
      親林金榮，當時雙方未簽訂契約書，遲至90年1 月間始由
      我出面簽訂契約云云，並提出讓渡契約書1 份在卷為證（
      見偵續卷第38頁），惟被告2 人於首次警詢中均稱：該店
      原係由甲○○經營，嗣於查獲前2 個月始盤讓予林金榮，
      雙方並未簽訂契約云云（見警卷第1 至6 頁背面）；其後
      於第2 次警詢中，上訴人林金榮改稱：我係自90年1 月30
      日起承租該店，月租3 萬元云云（見警卷第25至27頁）；
      上訴人甲○○則稱：我於90年1 月30日已將該店以30萬元
      價格，讓渡予林金榮云云（見警卷第29至30頁）。然上訴
      人林金榮因自89年7 月間起，即有在上開「藍天使玩具模
      型店」販賣仿冒光碟片之犯行，經台灣高雄地方法院90年
      度訴字第88號判處有期徒刑6 月，嗣於上訴中撤回上訴而
      確定，而上訴人林金榮於該案審理中亦坦承犯行，並供承
      為該店負責人，此有台灣高雄地方法院90年度訴字第88號
      判決1 份附卷足參，故倘若甲○○於90年1 月30日起才將
      該店讓渡予林金榮經營，豈非一讓再讓，足見渠2 人所供
      盤頂讓渡店面等詞，應非實在。」等情（見本院94年度上
      訴字第669 號判決第4 至5 頁）。
（二）本件原判決既認聲請人前所提讓渡契約書，用以主張已將
      該店頂讓予林金榮之辯解，並不可採。性質上雖未直接敘
      明上開讓渡契約書不予採用之原因，惟已間接說明捨棄不
      予採用之理由，亦無聲請人所指「重要證據，漏未審酌」
      各情。
五、綜具上述。本件聲請人所舉聲請再審之理由，核與上引法條
    所定並不相符，應認為無再審理由，爰依同法第434 條第1
    項，裁定如主文。
中　　華　　民　　國　　94　　年　　12　　月　　9 　　日
            刑事第五庭  審判長法  官  曾永宗
                              法  官  任森銓
                              法  官  陳明富
以上正本證明與原本無異。
不得抗告。
中　　華　　民　　國　　94　　年　　12　　月　　9 　　日
                              書記官  魏文常
